
# EMwords 计量术语中英文对照合辑

## 计量句式对照

（1）Hansen, Bruce. Econometrics. Princeton: Princeton University Press, 2022. 每个段落的第一句和最后一句
 
- [英]Today, we would say that econometrics is the unified study of economic models, mathematical statistics, and economic data [中]今天，我们会说计量经济学是对经济模型、数理统计和经济数据的统一研究


## 计量术语缩写对照

大部分计量教材都会在附录部分提供一个主题（subject）索引或作者索引（Name）或缩写索引（Abbreviation）（包含在教材中对应的页码），或者三者的混合索引。但是我们这里更关注术语缩写索引。

（1）Cameron, A. Colin, and P. K. Trivedi. Microeconometrics Using Stata. Volume I, Cross-Sectional and Panel Regression Models. 2nd ed. College Station, Texas: Stata Press, 2022.

- 2SLS: two-stage least squares
- 3SLS: three-stage least squares
- AFT: accelerated failure time
- AIC: Akaike information criterion


::: {.callout-note}

**说明**：

- 古扎拉蒂分别给出了主题（subject）索引或作者索引（Name）

:::


## Google Translation ML模型训练

### 参考和准备

::: {.callout-tip}

操作参考：[Guide: How to Train a Google Translate AutoML v3 Model](https://custom.mt/guide-how-to-train-a-google-translate-automl-v3-model/)

:::


::: {.callout-note}

1. 请将VPN网络模型调整为全局模式。考虑到训练模型的project受到google服务区域的限制，例如必须事先选定project的服务区域为洛杉矶。如果不开启全局模式，google云将不能正确匹配ID地址区域与设定的服务区域。

2. 选定已经配置好的Google translation项目。例如My firs project（id: "reliable-proton-287507"）

3. AutoML Translation 价格。简单地，训练时长 $\times$ 45\$/每小时；一般而言，训练对的数量10000以内，大概训练总时长需要2-3小时。具体 [参看](https://cloud.google.com/translate/automl/pricing?_ga=2.244445760.-437791585.1696945323&_gac=1.128506238.1696946469.Cj0KCQjw7JOpBhCfARIsAL3bobfoL3nxOhApasGBUzg1h9fwvXHIAZr1okVWKzb1_tCyrj_Kkk8AGyUaAtH_EALw_wcB&hl=zh-cn)

:::




### 检查tsv数据

准备R包

```{r}
library(readr)
library(magrittr)
library(tidyverse)

```

```{r}
file_path <- "tsv/hansen_hand.tsv"
df_tsv <- read_tsv(file_path, col_names = FALSE, show_col_types = FALSE)

```
